# 预计负债理解

提问人：liubin988513 时间：2012-08-26 08:43:56
请教陈老师，预计负债如何理解？产品售后服务为什么需要预计呢，本身产品售后服务这项服务还没开始，我觉得应该售后提供完金额不确定才预计吧？？？还有bot中，未来重铺路面的成本也需要预计，这个行为都没发生，预计是不是不太准确。谢谢您。

回答人：chenyiwei
回复 liubin988513 的帖子
预计负债作为负债的一种，也必须满足负债的定义和确认条件的基本规定，即由过去已经发生的交易或者事项引起的，预计很可能导致经济利益流出本企业的现时义务，且其金额可以可靠计量。
产品售后服务所针对的是在过去已确认销售收入的销售业务，且依据相关法律法规的规定、行业惯例、销售合同中的条款以及本企业的承诺，对已售出的商品在规定的期限内承担质量保证责任，履行该责任很可能导致经济利益留出企业，且可以根据历史经验、同行业资料等数据合理估计未来需承担的责任的金额，因此符合负债的定义或者确认条件。 对于BOT项目的重铺路面义务，如果不是BOT模式，企业将公路作为其自己的固定资产，则相关的大修理支出是不应当预提的，因为IAS 37指出此时企业完全可以通过出售资产等手段避免发生此类义务，因此此类固定资产大修理义务对于企业而言不符合负债的定义和确认条件。但在BOT情况下，该项重铺路面的义务是在BOT特许经营合同中明确约定的，属于合同义务，且无法转嫁给其他方面；并且路面的维修是针对两次维修期间使用者对该公路的使用所导致的路面磨损，因此应当在特许经营期间逐期计提。对于计提标准，企业可结合过去的历史经验、现行的工程造价定额和技术标准等予以合理估计。

提问人：山野孤鹜 时间：2013-04-11 19:17:54
回复 pentaxxx 的帖子
个人观点：预计负债跟其他负债类项目还是应该区分开的，其他负债类项目是一种现实义务，并且金额已经能够确定，只是经济利益暂时未流出企业。但是预计负债还是或有事项，金额具有不确定性，但经济利益很可能流出企业，存在会计估计的影响，由于权责发生制的缘故而确认。

回答人：chenyiwei
能够确认为负债的都是现时义务，都很可能导致经济利益流出企业。但预计负债与其他负债的最主要区别在于金额是否固定或者可确定，是否取决于未来事项的结果。

提问人：pentaxxx 时间：2013-04-12 11:34:44
“可靠计量”的内涵，是否是说计量金额的确定，合同性或其他法律性文本、证据只是必要条件，能够通过“合理、可靠“的方法”估计“，也属于”可靠计量“的范畴？

回答人：chenyiwei
最根本的条件是能够通过合理、可靠的方法作出估计，且预计估计值的可能范围在一个范围较小的区间内。是否存在“合同性或其他法律性文本、证据”这是取证方法的范畴。是否属于必要条件，要看具体案例的具体情况。